【裁判字號】    99,抗,38
【裁判日期】    990210
【裁判案由】    延長羈押
【裁判全文】
臺灣高等法院臺南分院刑事裁定            99年度抗字第38號
抗  告  人
即  被  告  甲○○
上列抗告人因延長羈押案件，不服臺灣臺南地方法院中華民國99
年1月25日延長羈押裁定（98年度訴字第1237號）提起抗告，本
院裁定如下：
    主  文
抗告駁回。
    理  由
一、本案抗告意旨如附件刑事抗告狀所載。
二、查抗告人即被告甲○○因涉嫌違反毒品危害防制條例第4條
    第1項販賣第一級毒品、第2項販賣第二級毒品等罪，前經原
    審於98年9月1日訊問後，認被告雖否認犯行，但有證人蔡文
    進、唐炎生、邱志成等人之證詞，且有訊監察書、通訊監察
    內容譯文、扣案第一級毒品海洛因、第二級毒品安非他命等
    為憑，認被告犯罪嫌疑重大，且所犯販賣第一級毒品最輕本
    刑為無期徒刑、所犯販賣第二級毒品最輕本刑為7年以上有
    期徒刑之罪，非予羈押顯難進行審判及執行，並有羈押之必
    要，而依刑事訴訟法第101條第1項第3款規定，自民國98年9
    月1日起命予羈押，並於98年11月18日裁定自98年12月1日起
    延長羈押2月，再於99年1月25日裁定自99年2月1日起延長羈
    押2月，有原審98年9月1日訊問筆錄、98年11月12日、99年1
    月20日審判筆錄、延長羈押裁定及押票回證在卷可稽，合先
    敘明。
三、按羈押目的，在確保刑罰執行及保全證據與被告，使審判程
    序，得以順利進行，而預防性羈押，更另有保護社會安全措
    施之目的；所謂「犯罪嫌疑重大」，係指有具體事由，足以
    令人相信被告很可能，涉嫌其被指控犯罪，即足當之，亦即
    僅需自由證明即可，與認定犯罪事實所依憑證據，需達無合
    理懷疑程度者，尚有不同。次按關於羈押強制處分之審查，
    其目的僅在判斷有無實施強制處分之必要，因該審查程序均
    非認定被告有無犯罪之實體審判程序，其證據法則毋須嚴格
    證明，僅以自由證明為已足，故亦不適用刑事訴訟法第159
    條第1項有關傳聞法則之規定（法院辦理刑事訴訟案件應行
    注意事項第88點參照）。
四、查抗告人係於檢察官偵查時即被羈押，檢察官提起公訴時將
    被告及案件一併移送原審，經原審法官於98年9月1日訊問被
    告後，綜合被告於臺南巿警察局、偵查中供述，證人蔡文進
    、唐炎生、邱志成等人之證述，且有訊監察書、通訊監察內
    容譯文及扣案第一級毒品海洛因、第二級毒品安非他命等為
    證，認被告犯罪嫌疑重大，且所犯販賣第一級毒品最輕本刑
    為無期徒刑、所犯販賣第二級毒品最輕本刑為7年以上有期
    徒刑之罪，非予羈押顯難進行審判及執行，並有羈押之必要
    ，而依刑事訴訟法第101條第1項第3款之規定自民國98年9月
    1日起命予羈押。嗣因被告羈押之3個月期間即將屆滿，原審
    乃於98年11月18日裁定自98年12月1日起延長羈押2月。被告
    對原審上開命予羈押及嗣後之延長羈押之裁定並無不服而提
    起抗告之情事，有臺灣高等法院被告前科紀錄表在卷可憑。
    嗣原審再於99年1月25日裁定自99年2月1日起延長羈押2月，
    被告對該裁定提起本件抗告。但查，上開命為羈押及第一次
    延長羈押之理由及情事並無何變更；且被告被訴之案件，經
    原審審理時勘驗被告於98年5月6日之警詢筆錄、交互詰問證
    人唐炎生、邱志成後，被告已於原審99年1月20日審理時坦
    承確有被訴之全部犯行（見該日筆錄第10頁），現係因被告
    主張有供出上手之販毒者，認有毒品危害防制條例第17條減
    輕其刑之適用，原審為此尚在調查中，而未能結案，從而被
    告確係犯罪事實明確。
五、抗告理由固以查扣之現金新台幣（下同）3百多萬元，非販
    毒所得，原裁定對此有誤解，並無羈押被告之必要性，請廢
    棄原裁定，改以干預人身基本權較小之具保、限制住居等處
    分云云。然查，本案當場所查扣之金錢為328萬3700元，為
    被告所是認，僅爭執該金錢是否為販賣毒品所得之爭執而已
    。經原審於98年11月12日進行勘驗「被告於98年5月6日之警
    詢所自白關於扣案現金是否為販賣毒品所得部分」，其勘驗
    結果：被告係承認約200萬元是買賣毒品的金錢，另120餘萬
    元係供賭博之用（見該日筆錄第9-10頁）。是本案確有當場
    查扣328萬3700元之金錢無誤，其中被告並承認約200萬元是
    買賣毒品的金錢，另120餘萬元係供賭博之用。是原裁定載
    「…參以在被告住所查獲扣案之現金高達3百餘萬元，顯見
    被告有相當之經濟優勢，非無逃匿之虞。又被告所涉多次販
    賣第一、二級毒品，其販賣數量非低，多次販毒價金高達數
    十萬元，對於社會治安具有重大危害，本院審酌上情認為原
    羈押之原因仍然存在，而命具保、責付或限制住居等替代處
    分均難達確保審判或執行順利進行之目的，故被告仍有繼續
    羈押必要」而裁定延長羈押。本院審酌，原裁定已詳予敘明
    抗告人確係犯罪嫌疑重大，所犯為刑事訴訟法第101條第1項
    第3款之「最輕本刑為無期徒刑之罪」及「最輕本刑為7年以
    上有期徒刑之罪」，事理及推論上，非無逃亡可能性，本院
    認為繼續羈押被告，對於被告權益之干預，及因羈押所保全
    之法益間，並無不相當，亦符合比例原則。查被告所涉刑案
    ，經原審審理後，被告已承認全部犯行，現係因被告另主張
    有供出上手之販毒者，認有毒品危害防制條例第17條減輕其
    刑之適用，原審為此尚在調查中，而未能結案，從而被告確
    係犯罪事實明確。況查，被告所涉犯販賣第一級毒品罪，法
    定最輕本刑為無期徒刑，如經依法減輕其刑者，依刑法第65
    條第2項規定「無期徒刑減輕者，為20年以下15年以上有期
    徒刑」，其另涉犯販賣第二級毒品，法定最輕本刑為7年以
    上有期徒刑之罪，是被告仍將被判重罪，若日後有罪判決確
    定，仍有「刑之執行」之司法權尚待行使。本院審核，原審
    所為延長羈押之裁定，並無不當，本件抗告為無理由，應予
    駁回。
據上論斷，應依刑事訴訟法第412條，裁定如主文。
中    華    民    國    99    年    2     月    10    日
                  刑事第一庭    審判長法  官  茆臺雲
                                      法  官  蔡長林
                                      法  官  王明宏
以上正本證明與原本無異。
不得再抗告。
                                      書記官  黃全忠
中    華    民    國    99    年    2     月    10    日

司法院資訊處製作；財團法人民間司法改革基金會備份。
